【裁判字號】    90,易,1236
【裁判日期】    900628
【裁判案由】    家庭暴力罪之傷害
【裁判全文】
臺灣桃園地方法院刑事判決                          九十年度易字第一二三六號
    公  訴  人  臺灣桃園地方法院檢察署檢察官
    被      告  乙○○
右列被告因違反家庭暴力防治法之傷害，經檢察官提起公訴（九十年度偵字第六四五
七號），本院判決如左：
    主  文
乙○○無罪。
    理  由
一、公訴意旨略以：被告乙○○為甲○○之夫，於民國九十年四月八日晚上六時五十
    分許，在桃園縣蘆竹鄉○○○路五十六巷附近，與甲○○因細故衝突，竟基於傷
    害人身體之犯意，徒手毆打甲○○，致甲○○受有左臉、左大腿及左膝多處挫傷
    瘀血之傷害，因認被告涉犯刑法第二百七十七條第一項之傷害罪嫌云云。
二、按犯罪事實應依証據認定之，無証據不得推定其犯罪事實。又不能証明被告犯罪
    者，應諭知無罪之判決，刑事訴訟法第一百五十四條、第三百零一條第一項分別
    定有明文。再按事實之認定，應憑証據，如未能發現相當証據，或証據不足以証
    明，自不能以推測或擬制之方法，為裁判基礎，此有最高法院四十年台上字第八
    六號判例可資參照。
三、公訴人認被告涉犯上開罪嫌，無非係以告訴人甲○○之指訴及卷附之診斷証明書
    一紙為憑據。訊據被告乙○○堅決否認有右揭傷害之犯行，辯稱：因甲○○將伊
    所飼養之小狗帶走，當時伊係要把小狗帶回去，在與甲○○互相拉扯小狗時，兩
    人均因而跌倒，才致她受傷，伊並沒有打她，且伊與甲○○於八十九年七、八月
    間就分居了，已沒有住在一起，她現在與別的男人住在一起等語。經查，據告訴
    人甲○○於警訊時指稱：「當時乙○○酒醉至我娘家外吵鬧，說要找我，我害怕
    躲在我哥哥房間內，他在外面與我哥哥秦進旺兩人有口角後雙方拉拉扯扯，我騎
    車要到派出所，在五福六路五六巷口，被其攔下，我就徒手拉扯我頭髮，扭抓我
    的手臂，打我的背部，他每次酒醉就會到我娘家吵並打我。（你們現有無同居？
    ）我們從八十九年七月份就分居了。」（見偵查卷第五頁及背面），顯見依告訴
    人之前開指訴，其受被告毆打因而受傷之部位應係頭部、手臂及背部，惟觀諸告
    訴人甲○○所呈由振生醫院開具之診斷証明書所載，告訴人之應診日期係八十九
    年七月十一日，核與其原先所稱係九十年四月八日遭被告毆打之日期已有不符，
    再參以其上病名係載「左臉、左大腿、左膝多處挫傷瘀血」，該受傷之部位均與
    告訴人甲○○於警訊時所陳被告係以「拉扯我頭髮，扭抓我的手臂，打我的背部
    」方式毆打之部位完全歧異，且該紙診斷証明書係於九十年四月九日開具，如告
    訴人甲○○確係九十年四月八日遭被告毆擊，然此至開具該証明書之日期僅隔一
    日，告訴人甲○○當不致因記憶模糊而有所誤指，故告訴人甲○○於警訊之指訴
    與其所呈之診斷証明書有前開所述多所不符合之處，已難採信為真實。本院雖依
    告訴人甲○○於警訊時所陳之居所即被告現行居住之處所按址傳訊其到庭，惟其
    未到庭，而據告訴人甲○○及被告二人於警訊時所陳，其二人已未同住一起，被
    告亦稱其不知告訴人現行居所，故已無從通知其到庭再為補充陳述及說明。告訴
    人甲○○於警訊之指訴既無足採信，應認被告之辯詞始屬真實，堪予採信。此外
    復查無其他積極証據足認被告有公訴人所指之犯行，應認不能証明被告犯罪，爰
    依法諭知無罪之判決。
據上論斷，應依刑事訴訟法第三百零一條第一項，判決如主文。
本案經檢察官陳志全到庭執行職務。
中      華      民      國    九十      年    六      月    二十八    日
                              臺灣桃園地方法院刑事第二庭
                                  法  官    林  恆  吉
右正本證明與原本無異。
如不服本判決，應於判決送達後十日內向本院提出上訴狀( 應附繕本 )，上訴於
臺灣高等法院。
                                  書記官    邱  仲  騏
中      華       民      國    九十     年      七      月      三      日


司法院資訊處製作；財團法人民間司法改革基金會備份。
